臺灣高雄地方法院刑事判決　　　　　　　　　 九十一年度易字第三三二七號
　　公　訴　人　臺灣高雄地方法院檢察署檢察官
　　被　　　告　甲○○
右列被告因竊盜等案件，經檢察官聲請簡易判決處刑（九十一年度偵緝字第七六一號
），經本院高雄簡易庭認不宜逕以簡易判決處刑，依刑事訴訟法第四百五十二條之規
定，簽由本院依通常訴訟程序審理，本院判決如左：
    主  文
甲○○竊盜，累犯，處有期徒刑肆月，如易科罰金，以參佰元折算壹日。
    事  實
一、甲○○前因犯肅清煙毒條例及麻醉藥品管理條例之罪，經法院分別判處有期徒刑
    三年二月、五月，應執行有期徒刑三年六月，經入監執行，甫於民國（下同）八
    十九年十一月二十四日因縮刑期滿執行完畢，仍不知謹慎從事，於九十一年四月
    七日十三時許，騎其所有車牌號碼不詳之機車，途經位於高雄市前鎮區○○○路
    一之三號之高雄市政府工務局養工處倉庫時，見該倉庫大門未關，且無人在內看
    守，復思及其因失業欠款可供花用，竟意圖為自己不法之所有，未經許可，侵入
    該倉庫內（無故侵入建築物罪部分業經撤回告訴，詳如後述），徒手竊取高雄市
    政府所有，由該倉庫管理員乙○○保管之水銀燈具四只得逞，並隨即將之載往高
    雄縣鳳山市○○路八七巷十二之一號旁由丙○○所開設之廢五金回收場，欲出售
    予不知情之丙○○（已另由檢察官依法為不起訴處分）。嗣因甲○○竊取得逞離
    去之際，為該倉庫之保全人員發現而記下車牌號碼後報警處理，為警循線查獲，
    並於甲○○之指引下，在前開廢五金回收場內扣得前開之四只水銀燈具。
二、案經高雄市政府工務局養工處代理人乙○○訴由高雄市政府警察局移送臺灣高雄
    地方法院檢察署檢察官偵查起訴。
    理  由
一、訊據被告甲○○固不否認曾於九十一年四月七日十三時許，至高雄市前鎮區○○
    ○路至一之三號之高雄市政府工務局養工處倉庫拿取右開四個水銀燈具，惟矢口
    否認有何竊盜犯行，辯稱：當時行經該處，見其友人在內撿拾東西，伊見該處均
    是破毀之燈具，以為是別人不要的東西，才會進去撿，並不是存心竊盜，所撿到
    的燈具也是破損的，因為好的燈具放在有保全設定之地方云云；惟查，右開事實
 ，業據告訴人代理人乙○○於警、偵訊及本院庭訊時到庭指訴明確，被告雖以右
    開情詞置辯，然右開地點既係高雄市政府工務局養工處所屬之倉庫，並非棄置廢
    棄物之場所，被告應知置放於右開地點之物，乃為有主且有價值之物品，再參以
    被告所竊取之右揭燈具上，均印有高雄市政府工務局養工處之標誌，此業經告訴
    人代理人乙○○於警訊時指訴明確，復為被告所不否認，且被告亦明知該處業經
    高雄市政府工務局養工處委請保全公司設定保全系統加以看管，則放置於前開地
    之燈具，自非廢棄物，其上開辯詞，應係畏罪之詞而無可採信之處；此外，復有
    贓物領據乙紙、照片二幀等在卷可稽，綜上所述，本件被告犯罪事證明確，其犯
    行洵堪認定，依法應予論科。
二、核被告甲○○所為，係犯刑法第三百二十條第一項之竊盜罪。被告前因犯肅清煙
    毒條例及麻醉藥品管理條例之罪，經法院分別判處有期徒刑三年二月、五月，應
    執行有期徒刑三年六月，經入監執行，甫於八十九年十一月二十四日因縮刑期滿
    執行完畢，有臺灣高等法院被告全國前案紀錄表及臺灣高雄地方法院檢察署刑案
    資料查註紀錄表各一份在卷可稽，其受有期徒刑之執行完畢後，五年以內再犯本
    件有期徒刑以上之罪，為累犯，爰依刑法第四十七條之規定，加重其刑。審酌被
    告於犯後坦承大部分犯行，態度非惡，且所得財物不多，手段亦屬輕微，另所竊
    得之物亦已由告訴人加以領回，有上揭贓物領據在卷可查，其犯罪所造成之損害
    已有降低等一切情狀，量處如主文所示之刑，併諭知易科罰金之折算標準，以為
    懲儆。
三、公訴意旨另以：被告甲○○於九十一年四月七日十三時許，騎其所有車牌號碼不
    詳之機車，途經位於高雄市前鎮區○○○路一之三號之高雄市政府工務局養工處
    倉庫時，見該倉庫大門未關，且無人在內看守，竟意圖為自己不法之所有，未經
    許可，侵入該倉庫，因認被告另涉犯有刑法第三百零六條第一項之無故侵入他人
    建築物罪嫌等語，惟查：
（一）按告訴乃論之罪，告訴人於第一審辯論終結前，得撤回其告訴；又告訴經撤回
      者，法院應諭知不受理之判決，刑事訴訟法第二百三十八條第一項，及第三百
      零三條第三款定有明文。
（二）右開公訴意旨認本件被告尚涉犯有刑法第三百零六條第一項之無故侵入他人建
      築物罪嫌。惟刑法第三百零六條第一項之無故侵入他人建築物罪，依同法第三
      百零八條第一項規定，須告訴乃論，茲據告訴人高雄市政府工務局養工處代理
      人乙○○於本院審理中，聲請撤回其告訴（見本院九十一年十月三十日訊問筆
      錄），揆諸前開說明，此部分本應依法為不受理之判決，惟公訴人既認此部分
      與右開經本院認定被告所犯之竊盜罪部分有牽連犯之裁判上一罪之關係，爰不
      另為不受理判決之諭知，併此敘明。
據上論斷，應依刑事訴訟法第四百五十二條、第二百九十九條第一項前段，刑法第三
百二十條第一項、第四十七條、第四十一條第一項，罰金罰鍰提高標準條例第一條前
段、第二條，判決如主文。
本案經檢察官黃俊嘉到庭執行職務。
中      華      民      國      九十一      年      十一    月    八    日
                                  臺灣高雄地方法院刑事第六庭
                                      法  官  李怡諄
右正本證明與原本無異。
如不服本判決，應於判決送達後十日內，向本院提出上訴狀。
                                      書記官  陳孟瑩
中    華    民    國    九十一    年      十一     月        八        日
附錄本件論罪條文：
中華民國刑法第三百二十條第一項(普通竊盜罪、竊佔罪)
意圖為自己或第三人不法之所有，而竊取他人之動產者，為竊盜罪，處五年以下有期
徒刑、拘役或五百元以下罰金。
